# 亏损合同与存货减值

提问人：zzhxhl 时间：2011-11-26 18:15:01
例 1 、企业于 2011 年 10 月 1 日与购货方B公司签订合同，定于 2012 年 1 月份向购货方向销售一批A产品，合同规定销售价为每吨 1 万元，共计 100 吨，合同为不可撤销合同，如果违约，要按总价的20%支付违约金，即要支付违约金 20 万元。 2011 年 12 月 31 日，企业现有A产品库存 100 吨，当日可变现未来现金流量现值为 90 万元。请问在下述两种情况下， 2011 年 12 月 31 日，应当计提多少减值损失，计提多少预计负债？（ 1 ）这批库存并不是专为B购货方而生产好了的，说不定还没生产出来。（ 2 ）这批库存是专门为B购物方生产好了。只是交货期还未到，没有交货。注：准则中好象并没有作特别说明,所以想探讨一下

回答人：chenyiwei
基于“理性经济人”假设，应当可以假设企业会以对自己最有利的方式处置现有的 100 吨库存A产品。由于针对A产品已有 100 吨不可撤销的销售合同，且预计售价高于目前按市场价格计算的可变现价值，所以可以假设企业将以这 100 吨存货优先满足该合同的供货需求。你可以根据这一点来估算可能需要计提的预计负债或者存货跌价准备金额。

提问人：Max-V 时间：2015-07-10 22:21:45
求教陈版，下面问题应该如何进行会计处理？谢谢！ （ 1 ） 2014 年 12 月 1 日，甲公司与乙建筑公司就A工程签订包工不包料的建筑合同，合同规定，乙建筑公司将于 2015 年 1 月 1 日开始动工，届时甲公司需要支付乙建筑公司全部工程价款（主要是劳务费用） 200 万元；如果甲公司单方撕毁合同，需要支付乙建筑公司违约金 50 万元。甲公司于当日购进建筑材料 100 万元。 （ 2 ） 2014 年 12 月 25日，建筑服务市场行情将会发生变化，甲公司提前购进建筑材料平均价格降至 80 万元，A工程相关劳务市场价格将至 140 万元。预计未来建筑服务价格还会走低，于是甲公司决定A工程暂时搁置，撕毁与乙建筑公司的建筑合同，同时决定将提前购进建筑材料于下年按照市场价格变卖给丙建材公司。 （ 3 ） 2015 年 1 月 1 日，甲公司与乙建筑公司解除合同，并支付乙建筑公司违约金 50 万元；同时，甲公司将提前购进建筑材料卖给丙公司，收到价款 80 万元。 假设不考虑相关税费。

回答人：chenyiwei
甲公司： 1 、购料作为工程物资核算。 2 、 2014 年末就违约金确认预计负债，工程物资按可变现价值确认减值损失。 3 、出售工程物资按处置处理，确认损益计入营业外收支。

提问人：Max-V 时间：2015-07-10 23:58:28
谢谢陈版，也就是说分开处理，存货一条线、亏损合同一条线。材料不是建筑合同标的资产吗？是否抵减减值准备？你看我这样处理可以吗？ 编制会计分录如下（单位：万元）： （ 1 ） 2014 年 12 月 1 日，购进材料 借：原材料 100 贷：银行存款 100 （ 2 ） 2014年 12 月 31 日 确认存货减值 借：资产减值损失 （100-80） 20 贷：存货跌价准备 20 确认预计负债 履行合同损失=200-140=60（万元） 撕毁合同损失=50万元 借：营业外支出 50 贷：预计负债 50 （ 3 ） 2015 年 1 月 1 日 支付违约赔偿 借：预计负债50 贷：银行存款 50 变卖购进材料 借：银行存款 80 贷：其他业务收入 80 借：其他业务成本 100 贷：原材料 100 借：
存货跌价准备 20 贷：其他业务成本 20

回答人：chenyiwei
如果是明确为工程购进的材料，则应在工程物资而不是原材料核算，处置时将净额计入营业外收入／支出，而不是确认其他业务收入和成本。除此外基本同意。